Tomasz Bęben

Młodszy Specjalista ds. systemów kontroli dostępu



Dane osobowe

E-mail

tbeben@st.swps.edu.pl

Numer telefonu +48 509 944 875

Adres

ul. Staromiejska, 40-013 Katowice

GitHub

https://github.com/TomaszBeben

LinkedIn

https://www.linkedin.com/in/tomasz-beben-1944021a2/

Strona WWW

https://tbebenportfolio.web.app/#/

Umiejętności

React

JavaScript

HTML

CSS/SCSS

GIT

Języki obce

Angielski B2

Od ponad roku uczę się języka Javascript i biblioteki React. Polubiłem programowanie, chcę nadal się rozwijać i czuję, że to droga którą chcę podążać. Dotychczasowe doświadczenia zawodowe nauczyły mnie rozmawiać z klientami i rozumieć ich potrzeby. Będąc za granicą nauczyłem się pracować zespołowo w międzynarodowym środowisku. Jako programista uda mi się wypełnić powierzone mi zadania i być częścią zespołu.

Doświadczenie

2020-08 - obecnie

Młodszy Specjalista ds. systemów kontroli dostępu

BramkiObrotowe.pl, Katowice

- Praca z systemami kontroli dostępu Roger RACS4 i Roger RACS5
- Konfigurowanie oprogramowania i urządzeń wedle wytycznych
- Utrzymywanie dobrych relacji z klientem oraz rozwiązywanie problemów z oprogramowaniem
- Prowadzenie szkoleń z zakresu korzystania z systemów kontroli dostępu

2019-06

Buddy

- 2019-12

IDLogistis, Etten-Leur

- Wdrażanie pracowników w nowym miejscu pracy
- Dbanie o bezpieczeństwo i jakość pracy w zespole
- Prace magazynowe

2017-05

- 2017-09

Żołnierz

Wojsko Polskie, Śrem

Wykształcenie

2008-09 - 2011-06 Liceum Ogólnokształcące im. mjr. Henryka Sucharskiego,

Katowice

Profil Wojskowy

Kursy

2021-02

React Basic & Advanced

Szkoła Reacta- Patryk Omiotek

https://szkolareacta.pl/

2020-04

Junior FrontEnd Developer

CodersLab

Wyrażam zgodę na przetwarzanie moich danych osobowych dla potrzeb niezbędnych do realizacji procesu rekrutacji zgodnie z Rozporządzeniem Parlamentu Europejskiego i Rady (UE) 2016/679 z dnia 27 kwietnia 2016 r. w sprawie ochrony osób fizycznych w związku z przetwarzaniem danych osobowych i w sprawie swobodnego przepływu takich danych oraz uchylenia dyrektywy 95/46/WE (RODO).